【裁判字號】    98,上訴,1643
【裁判日期】    981231
【裁判案由】    懲治走私條例
【裁判全文】
臺灣高等法院高雄分院刑事判決        98年度上訴字第1643號
上  訴  人
即  被  告  甲○○
上  訴  人
即  被  告  乙○○
共      同
選任辯護人  侯勝昌律師
            陳正男律師
            朱淑娟律師
上列上訴人等因違反懲治走私條例案件，不服臺灣高雄地方法院
97年度訴字第1639號、1640號中華民國98年9 月18日第一審判決
（起訴案號：臺灣高雄地方法院檢察署96年度偵字第30334 號、
34152號、35579號） ，提起上訴，本院判決如下：
     主  文
原判決關於甲○○、乙○○部分撤銷。
甲○○共同犯走私罪，累犯，處有期徒刑月，減為有期徒刑壹
月又拾伍日。又共同犯走私罪，共拾壹罪，均累犯，各處有期徒
刑月，如附表編號11至12所示之漁獲，均沒收。應執行有期徒
刑壹年陸月，如附表編號11至12所示之漁獲，均沒收。
乙○○共同犯走私罪，處有期徒刑貳月，減為有期徒刑壹月。又
共同犯走私罪，共拾壹罪，各處有期徒刑貳月，如附表編號11至
12所示之漁獲，均沒收。應執行有期徒刑壹年貳月，緩刑肆年，
並應於民國九十九年六月三十日前向國庫支付新台幣壹拾萬元，
如附表編號11至12所示之漁獲，均沒收。
    事  實
一、甲○○前因違反懲治走私案件，經本院以91年度上訴字第16
    04號判處有期徒刑10個月，嗣經駁回上訴確定，於民國（下
    同）93年1 月8 日縮短刑期執行完畢。乙○○前因違反懲治
    走私案件，經原審法院以88年度訴字第1481號判處有期徒刑
    3 個月，緩刑3 年，於88年12月7 日確定（乙○○部分未構
    成累犯）。
二、甲○○為「合吉發26號」（編號CT6-1213）漁船船長，乙○
    ○、陳進順、吳明宏（陳、吳二人業經原審判刑確定）、葉
    吉雄（已死亡，另為不受理判決）為該漁船船員，均明知魚
    類、甲殼類、軟體類其他水產無脊椎動物係屬海關進口稅則
    第3 章所列之物品，依行政院於92年10月23日公告「管制物
    品項目及數額」丙項第5 款之規定，1 次私運海關進口稅則
    第1 章至第8 章所列之物品之1 項或數項，其總額由海關依
    緝獲時之完稅價格計算，超過新臺幣（下同）10萬元或其總
    重量超過1 千公斤者，為管制進口物品，竟基於私運管制物
    品進口逾公告數額之犯意聯絡，於如附表所示之出港時間，
    由高雄港第二港口中和安檢所（下稱中和安檢所）報關出港
    後，航至我國領海12海哩以外之海域，向不詳姓名人，以不
    詳方式取得如附表所示種類及重量之漁產品，並將之搬運裝
    載於船艙內冷藏後返港，嗣於如附表所示之進港時間，運送
    上開漁產品自中和安檢所報關進港時，為行政院海岸巡防署
    南部地區巡防局第五岸巡總隊（下稱海巡署）人員實施監卸
    勤務而查獲（各次參與走私人員、進出港日期、天數、漁獲
    種類及數量，均詳如附表所示），並扣得如附表編號11至12
    所示私運之管制進口物品，始悉上情。
三、案經行政院海岸巡防總署南部地區巡防局第五岸巡總隊移送
    臺灣高雄地方法院檢察署檢察官偵查起訴。
    理  由
壹、證據能力部分：
    本案卷內各項證據，無論係傳聞證據，非傳聞證據或法律規
    定例外得為證據之傳聞證據，因檢察官、被告及辯護人均表
    示同意有證據能力，本院審酌該等證據作成時之情況，並無
    違法不當取供之情形，認為以之作為證據，應屬適當，依刑
    事訴訟法第159 條之5 第1 項之規定，認均有證據能力，而
    得作為被告等犯罪之證據。
貳、實體部分：
一、上訴人即被告林進勝、乙○○對於前揭事實於本院審理時已
    坦承不諱，且查：
  (一)被告甲○○為「合吉發26號」漁船船長，被告乙○○及業經
    原審判刑確定之被告陳進順、吳明宏與經原審諭知不受理確
    定之被告葉吉雄均為該船之船員，渠等分別於附表所示日期
    ，共同駕駛「合吉發26號」漁船出海作業，為被告甲○○等
    5 人所自承，並有附表證據及出處欄所示之進出港申請表及
    修改船筏進出港紀錄介面在卷可參，此部分事實，自堪認為
    真實。
  (二)「合吉發26號」漁船曾於附表編號1 至12所示之出、進港日
    期、天數出海作業，並於返航時載運各如附表編號1 至12所
    示之漁獲種類及數量，有進出港申請書、修改船筏進出港紀
    錄介面、自行捕獲諮詢表附卷可查，而出海作業，漁獲量多
    寡，攸關該次出海是否足以獲利，被告甲○○為附表編號1
    至12所示出海之船長，綜攬漁船事務，自應明瞭船上漁獲種
    類及數量，始得評估是否返航，且附表所示之12次漁獲均在
    漁船上已經處理，並有裝入紙箱外套麻袋之情，業據被告甲
    ○○等4 人於警詢陳述及證人黃一雄、李益成、黃明豐於原
    審到庭證述在卷（見原審97年度訴字第1639號警卷二第15、
    18、21、24頁、原審卷二第158 、162 、166 頁），本案漁
    獲既已處理分裝，更可判斷其種類數量，且經安檢所人員檢
    查，是應認被告甲○○陳報給海巡人員之資料即諮詢表上之
    漁獲種類數量為真，堪可採信。
  (三)又一般自行捕撈之漁獲，會夾雜為數不少之泥沙、雜魚，且
    漁民出海作業，為求在有限時間內發揮最大效能，必然竭盡
    全力捕撈漁獲，並無充裕時間可迅速處理雜魚、泥沙；且漁
    獲上岸前，海上淡水有限，甲板隨時會遭漁獲污染之情形下
    ，亦無先行清理之必要，始符常情。而「合吉發26號」漁船
    於如附表所示之進港時間報關進港後，經中和安檢所人員進
    行安全檢查時，發現該船之漁具及漁獲量呈現異常等情，業
    據證人即負責如附表編號1 、2 、3 、5 、9 、10所示安檢
    「合吉發26號」漁船返港後漁獲情形之海巡署隊員黃一雄於
    原審審理時具結證稱：漁獲均已包裝完成，在漁船的甲板上
    沒有看到魚頭、魚內臟、魚鱗，「合吉發26號」漁船甲板與
    漁網看起來沒有作業跡象等語（見原審97年度訴字第1639號
    卷二第158 、160 頁）。證人即負責如附表編號4 、6 、7
    所示安檢「合吉發26號」漁船返港後漁獲情形之海巡署隊員
    李益成於原審審理時具結證稱：漁獲均已包裝完成，在漁船
    的甲板上沒有看到魚頭、魚內臟、魚鱗等語（見原審97年度
    訴字第1639號卷二第162 頁）。證人即負責如附表所示編號
    8 、11、12安檢「合吉發26號」漁船返港後漁獲情形之海巡
    署隊員黃明豐於原審審理時具結證稱：漁獲已經包裝完成等
    語（見原審97年度訴字第1639號卷二第166 頁）。是依上開
    證人黃一雄、李益成、黃明豐等人之具結證述，可知「合吉
    發26號」漁船於如附表編號1 至12所示之進港時間返港，安
    檢所人員登船檢查及監卸漁獲時，確實發現該船上漁具之使
    用狀況及漁獲量呈異常現象無訛。
  (四)原審依職權函送國立臺灣海洋大學鑑定如附表所示之漁產品
    ，是否可能由甲○○等以「合吉發26號」漁船自行捕獲，國
    立臺灣海洋大學之鑑定結果為：1.「合吉發26號」漁船係從
    事單船拖網，其漁撈作業及魚種組成不合理之處，分述如下
    ：漁船從事拖網作業，應沿著漁獲魚種棲息海域之等深線來
    回拖曳，惟所附航跡圖資料無該艘漁船來回拖曳之航跡線。
    2.該船為200 噸以上之拖網漁船，應出海3 月才符合經濟效
    益，但該船附表編號1 至10每航次之航海日數大約只有10至
    15天，惟每航次漁獲約在20-30 噸間，不合常理；附表編號
    11至12每航次日數分別只有17及33天，每航次漁獲卻高達74
    至87噸，不合常理。3.按所附航跡圖資料顯示，該漁船之航
    行或作業海域係屬熱帶或亞熱帶海區之南中國海水域，海洋
    生物組成相當豐富，漁船從事拖網漁撈作業，其漁獲魚種組
    成應具多樣性，經檢視該艘漁船漁獲組成過於單調，依據國
    立編譯館審查出版之海事職校漁具漁法（中冊），我國底拖
    網的漁獲魚種組成多達百餘種，其中較為常見的魚種約有30
    餘種，其中在南中國海較卓越之魚種有金線、狗母、紅目鰱
    、花狗母、肉魚、烏賊（花枝）、柔魚、秋姑等，所送案卷
    附表之該漁船每航次漁獲物雖偶有出現常見之1 種或2 種魚
    種，但其他常見魚種則未出現。4.該艘漁船每航次漁獲量均
    相當高，處理漁獲物已耗費相當多之時間，就常理判斷不應
    有空餘時間處理990 公斤之剝殼蝦仁，又台灣位居亞熱帶海
    域，加上不同流系之洋流在台灣周邊海域交會，海洋生物呈
    現多種多樣性變化，各魚種在台灣周邊海域均有可能分布。
    因此，鑑定我國漁船捕獲之漁獲物是否為自行捕獲，應以漁
    獲物組成合理性為依據，不宜以魚種之可捕獲性作為判斷原
    則等語，此有國立台灣海洋大學於97年11月25日、98年2 月
    11日、98年2 月19日以海漁字第09 70013028 號、海漁字第
    0970013029號、海漁字第0980000913號、海漁字第09800013
    96號函存卷可參（見原審97年度訴字第1639號院二第83頁至
    87頁、120 頁至125 頁、97年度訴字第1640號院四卷第182
    頁至187 頁、226 頁至230 頁）。再觀諸卷附海巡署安檢人
    員拍攝之「合吉發26號」漁船歷次漁貨照片（見本院97年度
    訴字第1639號卷二卷第42至48、58至66頁、97年度訴字第16
    40號院四卷41至44、52至58頁、66至69、77至80、88至91、
    99至102 、110 至114 、122 至125 、133 至136 、144 至
    148 、156 至159 頁），可知該船於如附表所示之時間返港
    時，船上運載之漁產品中，竟出現：蟹腳及蟹身已分開加工
    處理，附表編號8 漁產品中只有蟹腳無蟹身；蝦、螺、白帶
    魚已去殼或切片；花枝經清洗處理，包裝盒印有蝦子圖樣等
    現象。惟被告等人出海作業既無法確定能捕撈何種漁獲，為
    何漁獲之包裝盒會印有蝦子圖樣，實啟人疑竇，又衡諸常情
    ，一般漁船在海上作業時，因海象不一、船上顛簸、人力有
    限及缺乏大量淡水等情況下，實難以從事複雜之漁獲加工行
    為，尤其被告甲○○等人於如附表所示之時間出港後至再進
    港之期間，短則8 天，最長亦不超過34天，此為被告等4人
    所不否認，則經扣除「合吉發26號」漁船出港前往漁場及返
    航之時間後，被告甲○○等人能實際作業之時間勢必更短，
    益徵被告等人實不可能在如此短的出海時間捕獲如此鉅量之
    漁獲，甚至進行複雜之加工行為。則如附表所示之漁產品並
    非被告甲○○等人自行捕獲之事實，應堪認定。
二、按刑法第2 條所謂有變更之法律，乃指刑罰法律而言，並以
    依中央法規標準法第4 條之規定制定公布者為限，此觀憲法
    第170 條之規定自明。行政法令縱可認為具有法律同等之效
    力，但因其並無刑罰之規定，究難解為刑罰法律，故如事實
    變更及刑罰法律外之法令變更，均不屬本條所謂法律變更範
    圍之內，自無本條之適用。例如犯私運管制物品進口逾公告
    數額者，如於行為後裁判時，該私運進口物品，又經行政院
    依懲治走私條例第2 條第4 項重行公告，不列入管制物品之
    內，乃是行政上適應當時情形所為之事實上變更，並非刑罰
    法律有所變更，自不得據為廢止刑罰之認定，參諸司法院大
    法官會議釋字第103 號解釋謂：「行政院依懲治走私條例第
    2 條第2 項專案指定管制物品及其數額之公告，其內容之變
    更，對於變更前走私行為之處罰，不能認為有刑法第2 條之
    適用。」之意旨，益可瞭然。次按「私運管制物品進口、出
    口逾公告數額者，處7 年以下有期徒刑，得併科新臺幣20萬
    元以下罰金」、「第1 項所稱管制物品及其數額，由行政院
    公告之」，懲治走私條例第2 條第1 項、第3 項分別定有明
    文，行政院據此於92年10月23日修正「管制物品項目及其數
    額」丙類管制進口項目包括1 次私運海關進口稅則第1 章至
    第8 章所列之物品及稻米、稻米粉、花生、茶葉、種子（球
    ）之1 項或數項，其總額由海關照緝獲時之完稅價格計算，
    超過10萬元者（外幣按當時辦理外匯銀行買進價格折算），
    或重量超過1 千公斤者。但報運進口海關進口稅則第1 章至
    第8 章所列之物品及稻米、稻米粉、花生、茶葉、種子（球
    ）等物品，未虛報貨名或產地者，不屬管制進口物品，而於
    97年2 月27日修正為1 次私運獎券、彩券或彩票，或原產地
    為大陸地區而未經主管機關公告准許輸入之海關進口稅則第
    1 章至第8 章所列之物品、稻米、稻米粉、花生、茶葉、種
    子（球）等物品之1 項或數項，其總額由海關照緝獲時之完
    稅價格計算，超過10萬元者（外幣按當時辦理外匯銀行買進
    價格折算），或重量超過1 千公斤者，方屬管制進口物品。
    犯私運管制物品進口逾公告數額者，如於行為後裁判時，該
    私運進口之物品，又經行政院依懲治走私條例第2 條第3 項
    重行公告，不列入管制物品之內，乃行政上適應當時情形所
    為之事實上變更，並非刑罰法律有所變更，自不得據為廢止
    刑罰之認定而諭知免訴（最高法院65年台上字第2474號判例
    參照）。本案查獲如附表所示之漁產品，重量分別約共計20
    公噸、34.3公噸、30公噸、28.5公噸、25.5公噸、30公噸、
    29.5 公 噸、29.5噸、30公噸、30公噸、74.805公噸、86.7
    5公噸，縱扣除冰塊、紙箱、麻袋包裝等用品，其漁獲淨重
    仍遠逾1 千公斤之法定標準，而上開漁產品均屬於海關進口
    稅則第3 章所列魚類、甲殼類、軟體類其他水產無脊椎動物
    ，該漁獲即屬管制物品，不因管制物品及其數額經行政院重
    行公告而生新舊法比較或免訴之情形。從而，被告等各於附
    表所示時間私運管制物品進入臺灣地區之事實，堪以確認。
    是本件事證明確，被告等2 人之上開各次犯行均堪以認定，
    應予依法論科。
三、核被告等所為如附表所示之行為，均係犯懲治走私條例第2
    條第1 項走私罪。被告等就附表所示犯行，與各次一起出海
    之其他被告間，有犯意之聯絡與行為之分擔，應論以共同正
    犯。被告甲○○等所犯如附表所示共12次走私罪犯行，犯意
    各別，行為互殊，應予分論併罰。至公訴意旨雖認本案漁獲
    係被告等人購買後私運進入臺灣，惟被告等人取得該非自行
    捕獲之漁獲，卷內並無證據證明係購買所得，公訴人上開所
    指，尚有未洽，併予敘明。被告甲○○前因違反懲治走私案
    件，經本院以91年度上訴字第1604號判處有期徒刑10個月，
    嗣經駁回上訴確定，於93年1 月8 日縮短刑期執行完畢，有
    臺灣高等法院被告前案紀錄表在卷可稽，其於該徒刑執行完
    畢後，5 年以內故意再犯本案法定刑有期徒刑以上之各罪，
    均應論以累犯，並加重其刑。
四、原審以被告甲○○、乙○○罪證明確，予以論罪科刑，固非
    無見；惟查維護刑事被告之防禦權，乃公平審判基礎之一，
    被告在訴訟過程中，對於被訴事實所作之答辯，要屬防禦權
    之行使，事實審法院固得本於確信，而為適當之斟酌，但不
    能僅因被告一再答辯，即有偏見，尤不能僅因其一再答辯，
    否認犯罪，即有偏見，尤不能憑以認其無悔改之意（最高法
    院97台上字第5061號判決意旨參照），原判決竟以「被告等
    均否認犯行，態度非佳」作為量刑之準據，即有未洽，被告
    等上訴指摘原判決不當，非無理由，應由本院將原判決關於
    被告甲○○、乙○○部分撤銷，審酌被告等以出海捕魚為掩
    護，私運如附表所示之漁產品進入台灣地區，數量非少，對
    國家關貿利益、社會經濟秩序及食品衛生安全均危害甚鉅，
    並影響守法捕撈漁獲之漁民生計；惟念及渠等以捕魚維生，
    近年漁業資源衰竭，謀生不易始鋌而走險為本案犯行；再考
    量本案歷次出海被告甲○○皆係擔任船長，被告乙○○則擔
    任船員，均受船長即被告甲○○指揮，及教育程度、家庭狀
    況、社會地位、經濟能力等情狀，爰分別量處如主文所示之
    刑，以資警懲。又被告等二人如附表編號1 所示之犯罪時間
    在96年4 月24日以前，所犯為走私罪，合於減刑條件，爰依
    中華民國96年罪犯減刑條例第2 條第1 項第3 款、第7 條規
    定，均減為如主文所示之刑。並就被告等二人經減刑部分與
    其餘不得減刑部分，定應執行刑。又被告等就所犯本案各罪
    之犯行，犯罪罪名及犯罪態樣均係相同，且與犯案時點間隔
    接近等情，再參諸刑法第51條第5 款原係採限制加重原則，
    而非累加原則之意旨，分別各酌定其應執行之刑，以免過苛
    。被告甲○○前因違反懲治走私案件，經本院以91年度上訴
    字第1604號判處有期徒刑10個月，嗣經駁回上訴確定，於93
    年1 月8 日縮短刑期執行完畢，有臺灣高等法院被告前案紀
    錄表在卷可稽，本院考量被告甲○○前已有違反懲治走私條
    例案件，仍不知記取教訓，短時間內再為本件私運之行為，
    難期無再犯之虞，核與刑法第74條第1 項「暫不執行為適當
    」之緩刑要件不符，故認不宜宣告緩刑；另被告乙○○前未
    曾受有期徒刑以上之宣告，有臺灣高等法院被告前案紀錄表
    在卷可稽，其經此偵審程序後，應知所警惕，而無再犯之虞
    ，本院因認其所受刑之宣告，以暫不執行為適當，爰併予宣
    告緩刑4 年，以啟自新。再考量被告乙○○為圖一己私利，
    所為對社會經濟秩序與食品衛生造成潛在危險性，為使其日
    後恪遵法紀並記取教訓，爰命其應於民國99年6 月30日前向
    公庫支付新臺幣10萬元，以資警惕，並觀後效。至於扣案如
    附表編號11、12所示之漁獲（由被告甲○○具領），係被告
    等人犯走私罪所得之物，應為沒收之諭知，另未扣案附表編
    號1 至10所示之漁獲，進口已逾2 年，而漁獲為生鮮易腐產
    品，既未扣案，亦無證據足以證明其尚存在，為免執行之困
    難，爰不為沒收之宣告，附此敘明。
據上論結，應依刑事訴訟法第369 條第1 項前段、第364 條、第
299 條第1 項前段，懲治走私條例第2 條第1 項、第11條、刑法
第28條、第47條第1 項、第51條第5 款、第74條第1 項第1 款、
第2 項第4 款、第38條第1 項第3 款、中華民國96年罪犯減刑條
例第2 條第1 項第3 款、第7 條、第11條，判決如主文。
本案經檢察官陳國全到庭執行職務。
中    華    民    國    98    年    12    月    31    日
                  刑事第四庭    審判長法  官  蕭權閔
                                      法  官  林水城
                                      法  官  陳吉雄
以上正本證明與原本無異。
如不服本判決應於收受本判決後10日內向本院提出上訴書狀，其
未述上訴理由者，並得於提起上訴後10日內向本院補提理由書
狀（均須按他造當事人之人數附繕本)「 切勿逕送上級法院」。
中    華    民    國    99    年    1     月    4     日
                                      書記官  郭蘭蕙
附錄本判決論罪科刑法條：
懲治走私條例第2條第1項
私運管制物品進口、出口逾公告數額者，處 7 年以下有期徒刑
，得併科新臺幣 3 百萬元以下罰金。
附表
┌──┬────┬──┬───┬────────┬────────┐
│編號│進、出港│天數│船  員│漁獲種類及數量  │證物名稱及出處  │
│    │日期    │    │      │                │                │
├──┼────┼──┼───┼────────┼────────┤
│1   │96.03.01│ 9天│甲○○│雜魚約10噸      │1.進出港申請書 (│
│    │   至   │    │陳進順│三目蟹約2噸     │  97年度訴字第  │
│    │96.03.10│    │吳明宏│小管約3噸       │  1640 號 院卷四│
│    │        │    │乙○○│巴朗約5噸       │  第242 頁)     │
│    │        │    │葉吉雄│合計約20噸      │2.自行捕獲諮詢表│
│    │        │    │      │（含冰水）      │   (97年度訴字第│
│    │        │    │      │                │  1640號院卷四第│
│    │        │    │      │                │  33 頁)        │
│    │        │    │      │                │3.國立海洋大學98│
│    │        │    │      │                │  年02月19日海漁│
│    │        │    │      │                │  字第0980001396│
│    │        │    │      │                │  號函(97 年度訴│
│    │        │    │      │                │  字第1640號院卷│
│    │        │    │      │                │  四第226 頁至  │
│    │        │    │      │                │  230 頁)       │
│    │        │    │      │                │4.證人黃一雄於本│
│    │        │    │      │                │  院證述 (97年度│
│    │        │    │      │                │  訴字第1640號院│
│    │        │    │      │                │  卷四第271 頁至│
│    │        │    │      │                │  274 頁)       │
├──┼────┼──┼───┼────────┼────────┤
│2   │96.05.11│11天│甲○○│花蝦約1噸       │1.進出港申請書 (│
│    │   至   │    │陳進順│四破魚約2噸     │  97年度訴字第  │
│    │96.05.22│    │吳明宏│白帶魚約3噸     │  1640 號 院卷四│
│    │        │    │乙○○│沙丁魚約3噸     │  第243 頁)     │
│    │        │    │葉吉雄│扁魚約5噸       │2.自行捕獲諮詢表│
│    │        │    │      │沙溜約20噸      │   (97年度訴字第│
│    │        │    │      │蝦仁約0.3噸     │  1640號院卷四第│
│    │        │    │      │合計約34.3噸    │  45 頁)        │
│    │        │    │      │（含冰水）      │3.國立海洋大學98│
│    │        │    │      │                │  年02月19日海漁│
│    │        │    │      │                │  字第0980001396│
│    │        │    │      │                │  號函(97 年度訴│
│    │        │    │      │                │  字第1640號院卷│
│    │        │    │      │                │  四第226 頁至  │
│    │        │    │      │                │  230 頁)       │
│    │        │    │      │                │4.證人黃一雄於本│
│    │        │    │      │                │  院證述 (97年度│
│    │        │    │      │                │  訴字第1640號院│
│    │        │    │      │                │  卷四第271 頁至│
│    │        │    │      │                │  274 頁)       │
├──┼────┼──┼───┼────────┼────────┤
│3   │96.05.24│ 9天│甲○○│花枝約15噸      │1.進出港申請書 (│
│    │   至   │    │陳進順│巴朗魚約5噸     │  97年度訴字第  │
│    │96.06.02│    │吳明宏│肉魚約7噸       │  1640 號 院卷四│
│    │        │    │乙○○│白帶魚約3噸     │  第244 頁)     │
│    │        │    │葉吉雄│合計約30噸      │2.自行捕獲諮詢表│
│    │        │    │      │ （含冰水）     │   (97年度訴字第│
│    │        │    │      │                │  1640號院卷四第│
│    │        │    │      │                │  59 頁)        │
│    │        │    │      │                │3.國立海洋大學98│
│    │        │    │      │                │  年02月19日海漁│
│    │        │    │      │                │  字第0980001396│
│    │        │    │      │                │  號函(97 年度訴│
│    │        │    │      │                │  字第1640號院卷│
│    │        │    │      │                │  四第226 頁至  │
│    │        │    │      │                │  230 頁)       │
│    │        │    │      │                │4.證人黃一雄於本│
│    │        │    │      │                │  院證述 (97年度│
│    │        │    │      │                │  訴字第1640號院│
│    │        │    │      │                │  卷四第271 頁至│
│    │        │    │      │                │  274 頁)       │
├──┼────┼──┼───┼────────┼────────┤
│4   │96.06.18│ 9天│甲○○│白帶魚約6噸     │1.進出港申請書 (│
│    │   至   │    │陳進順│花枝約10噸      │  97年度訴字第  │
│    │96.06.27│    │吳明宏│肉魚約12噸      │  1640 號 院卷四│
│    │        │    │乙○○│白口約0.5噸     │  第245 頁)     │
│    │        │    │葉吉雄│合計約28.5噸    │2.自行捕獲諮詢表│
│    │        │    │      │（含冰水）      │   (97年度訴字第│
│    │        │    │      │                │  1640號院卷四第│
│    │        │    │      │                │  70 頁)        │
│    │        │    │      │                │3.國立海洋大學98│
│    │        │    │      │                │  年02月19日海漁│
│    │        │    │      │                │  字第0980001396│
│    │        │    │      │                │  號函(97 年度訴│
│    │        │    │      │                │  字第1640號院卷│
│    │        │    │      │                │  四第226 頁至  │
│    │        │    │      │                │  230 頁)       │
│    │        │    │      │                │4.證人李益成於本│
│    │        │    │      │                │  院證述 (97年度│
│    │        │    │      │                │  訴字第1640號院│
│    │        │    │      │                │  卷四第275 頁至│
│    │        │    │      │                │  第278 頁)     │
├──┼────┼──┼───┼────────┼────────┤
│5   │96.06.29│ 9天│甲○○│雜魚約20噸      │1.進出港申請書 (│
│    │   至   │    │陳進順│巴朗魚約4噸     │  97年度訴字第  │
│    │96.07.08│    │吳明宏│小卷約1噸       │  1640 號 院卷四│
│    │        │    │乙○○│蝦仁約0.5噸     │  第246 頁)     │
│    │        │    │葉吉雄│合計約25.5噸    │2.自行捕獲諮詢表│
│    │        │    │      │ （含冰水）     │   (97年度訴字第│
│    │        │    │      │                │  1640號院卷四第│
│    │        │    │      │                │  81 頁)        │
│    │        │    │      │                │3.國立海洋大學98│
│    │        │    │      │                │  年02月19日海漁│
│    │        │    │      │                │  字第0980001396│
│    │        │    │      │                │  號函(97 年度訴│
│    │        │    │      │                │  字第1640號院卷│
│    │        │    │      │                │  四第226 頁至  │
│    │        │    │      │                │  230 頁)       │
│    │        │    │      │                │4.證人黃一雄於本│
│    │        │    │      │                │  院證述 (97年度│
│    │        │    │      │                │  訴字第1640號院│
│    │        │    │      │                │  卷四第271 頁至│
│    │        │    │      │                │  274 頁)       │
├──┼────┼──┼───┼────────┼────────┤
│6   │96.07.10│ 7天│甲○○│小卷約4噸       │1.進出港申請書 (│
│    │   至   │    │陳進順│巴朗魚約5噸     │  97年度訴字第  │
│    │96.07.17│    │吳明宏│螃蟹約10噸      │  1640 號 院卷四│
│    │        │    │乙○○│花枝約8噸       │  第247 頁)     │
│    │        │    │葉吉雄│塭仔魚約3噸     │2.自行捕獲諮詢表│
│    │        │    │      │合計約30噸      │   (97年度訴字第│
│    │        │    │      │ （含冰水）     │  1640號院卷四第│
│    │        │    │      │                │  103 頁)       │
│    │        │    │      │                │3.國立海洋大學98│
│    │        │    │      │                │  年02月19日海漁│
│    │        │    │      │                │  字第0980001396│
│    │        │    │      │                │  號函(97 年度訴│
│    │        │    │      │                │  字第1640號院卷│
│    │        │    │      │                │  四第226 頁至  │
│    │        │    │      │                │  230 頁)       │
│    │        │    │      │                │4.證人李益成於本│
│    │        │    │      │                │  院證述 (97年度│
│    │        │    │      │                │  訴字第1640號院│
│    │        │    │      │                │  卷四第275 頁至│
│    │        │    │      │                │  第278 頁)     │
├──┼────┼──┼───┼────────┼────────┤
│7   │96.07.19│ 8天│甲○○│沙溜約22噸      │1.進出港申請書 (│
│    │   至   │    │陳進順│巴朗魚約3噸     │  97年度訴字第  │
│    │96.07.27│    │吳明宏│小卷約4噸       │  1640 號 院卷四│
│    │        │    │乙○○│蟹肉約0.5噸     │  第248 頁)     │
│    │        │    │葉吉雄│合計約29.5噸    │2.自行捕獲諮詢表│
│    │        │    │      │（含冰水）      │   (97年度訴字第│
│    │        │    │      │                │  1640號院卷四第│
│    │        │    │      │                │  115 頁)       │
│    │        │    │      │                │3.國立海洋大學98│
│    │        │    │      │                │  年02月19日海漁│
│    │        │    │      │                │  字第0980001396│
│    │        │    │      │                │  號函(97 年度訴│
│    │        │    │      │                │  字第1640號院卷│
│    │        │    │      │                │  四第226 頁至  │
│    │        │    │      │                │  230 頁)       │
│    │        │    │      │                │4.證人李益成於本│
│    │        │    │      │                │  院證述 (97年度│
│    │        │    │      │                │  訴字第1640號院│
│    │        │    │      │                │  卷四第275 頁至│
│    │        │    │      │                │  第278 頁)     │
├──┼────┼──┼───┼────────┼────────┤
│8   │96.07.28│ 8天│甲○○│扁魚約14噸      │1.進出港申請書 (│
│    │   至   │    │陳進順│巴朗魚約5噸     │  97年度訴字第  │
│    │96.08.05│    │吳明宏│螃蟹腳約10噸    │  1640 號 院卷四│
│    │        │    │乙○○│蝦仁約0.5噸     │  第249 頁)     │
│    │        │    │葉吉雄│合計約29.5噸    │2.自行捕獲諮詢表│
│    │        │    │      │ （含冰水）     │   (97年度訴字第│
│    │        │    │      │                │  1640號院卷四第│
│    │        │    │      │                │  126 頁)       │
│    │        │    │      │                │3.國立海洋大學98│
│    │        │    │      │                │  年02月19日海漁│
│    │        │    │      │                │  字第0980001396│
│    │        │    │      │                │  號函(97 年度訴│
│    │        │    │      │                │  字第1640號院卷│
│    │        │    │      │                │  四第226 頁至  │
│    │        │    │      │                │  230 頁)       │
│    │        │    │      │                │4.證人黃明豐於本│
│    │        │    │      │                │  院證述 (97年度│
│    │        │    │      │                │  訴字第1640號院│
│    │        │    │      │                │  卷四第279 頁至│
│    │        │    │      │                │  第281 頁)     │
├──┼────┼──┼───┼────────┼────────┤
│9   │96.08.10│10天│甲○○│沙溜約20噸      │1.進出港申請書 (│
│    │   至   │    │陳進順│巴朗約2噸       │  97年度訴字第  │
│    │96.08.20│    │吳明宏│小卷約2噸       │  1640 號 院卷四│
│    │        │    │乙○○│扁魚約3噸       │  第250 頁)     │
│    │        │    │葉吉雄│花枝約3噸       │2.自行捕獲諮詢表│
│    │        │    │      │合計約30噸      │   (97年度訴字第│
│    │        │    │      │（含冰水）      │  1640號院卷四第│
│    │        │    │      │                │  137 頁)       │
│    │        │    │      │                │3.國立海洋大學98│
│    │        │    │      │                │  年02月19日海漁│
│    │        │    │      │                │  字第0980001396│
│    │        │    │      │                │  號函(97 年度訴│
│    │        │    │      │                │  字第1640號院卷│
│    │        │    │      │                │  四第226 頁至  │
│    │        │    │      │                │  230 頁)       │
│    │        │    │      │                │4.證人黃一雄於本│
│    │        │    │      │                │  院證述 (97年度│
│    │        │    │      │                │  訴字第1640號院│
│    │        │    │      │                │  卷四第271 頁至│
│    │        │    │      │                │  274 頁)       │
├──┼────┼──┼───┼────────┼────────┤
│10  │96.08.22│ 9天│甲○○│沙溜約23噸      │1.修改船筏進出港│
│    │   至   │    │陳進順│巴朗約3噸       │  紀錄介面 (97年│
│    │96.08.31│    │吳明宏│小卷約1噸       │  度訴字第1640號│
│    │        │    │乙○○│白帶魚約3噸     │  警卷三第76頁) │
│    │        │    │葉吉雄│合計約30噸      │2.自行捕獲諮詢表│
│    │        │    │      │（含冰水）      │   (97年度訴字第│
│    │        │    │      │                │  1640號院卷四第│
│    │        │    │      │                │  149 頁)       │
│    │        │    │      │                │3.國立海洋大學98│
│    │        │    │      │                │  年02月19日海漁│
│    │        │    │      │                │  字第0980001396│
│    │        │    │      │                │  號函(97 年度訴│
│    │        │    │      │                │  字第1640號院卷│
│    │        │    │      │                │  四第226 頁至  │
│    │        │    │      │                │  230 頁)       │
│    │        │    │      │                │4.證人黃一雄於本│
│    │        │    │      │                │  院證述 (97年度│
│    │        │    │      │                │  訴字第1640號院│
│    │        │    │      │                │  卷四第271 頁至│
│    │        │    │      │                │  274 頁)       │
├──┼────┼──┼───┼────────┼────────┤
│11  │96.09.01│17天│甲○○│沙溜約1980公斤  │1.進出港申請書 (│
│    │   至   │    │陳進順│扁魚約4465公斤  │  97年度訴字第  │
│    │96.09.18│    │吳明宏│蝦仁約990公斤   │  1639 號 院卷二│
│    │        │    │乙○○│巴朗約6350公斤  │  第135 頁)     │
│    │        │    │葉吉雄│海蝦約16135公斤 │2.自行捕獲諮詢表│
│    │        │    │      │日月貝約800公斤 │   (97年度訴字第│
│    │        │    │      │小卷約8700公斤  │  1639號院卷二第│
│    │        │    │      │白帶魚約5255公斤│  35 頁)        │
│    │        │    │      │木瓜螺300公斤   │3.國立海洋大學98│
│    │        │    │      │花枝約13680公斤 │  年02月11日海漁│
│    │        │    │      │草蝦約16150公斤 │  字第0980000913│
│    │        │    │      │合計約74805公斤 │  號函(97 年度訴│
│    │        │    │      │ （含冰水）     │  字第1639號院卷│
│    │        │    │      │                │  二第120 頁至  │
│    │        │    │      │                │  125 頁)       │
│    │        │    │      │                │4.證人黃明豐於本│
│    │        │    │      │                │  院證述 (97年度│
│    │        │    │      │                │  訴字第1640號院│
│    │        │    │      │                │  卷四第279 頁至│
│    │        │    │      │                │  第281 頁)     │
├──┼────┼──┼───┼────────┼────────┤
│12  │96.10.17│34天│甲○○│剝皮魚約2520公斤│1.修改船筏進出紀│
│    │   至   │    │陳進順│白鯧約14770公斤 │  錄介面 (97年訴│
│    │96.11.20│    │吳明宏│蟹腳約3040公斤  │  字第1639號院卷│
│    │        │    │乙○○│三目蟹12370公斤 │  二第150 、151 │
│    │        │    │葉吉雄│海大蝦約3270公斤│  頁)           │
│    │        │    │      │白帶魚約9300公斤│2.自行捕獲諮詢表│
│    │        │    │      │花枝約36420公斤 │   (97年度訴字第│
│    │        │    │      │蟹身5060公斤    │  1639號院卷二第│
│    │        │    │      │合計約86750公斤 │  49 頁)        │
│    │        │    │      │（含冰水）      │3.國立海洋大學98│
│    │        │    │      │                │  年02月11日海漁│
│    │        │    │      │                │  字第0980000913│
│    │        │    │      │                │  號函(97 年度訴│
│    │        │    │      │                │  字第1639號院卷│
│    │        │    │      │                │  二第120 頁至  │
│    │        │    │      │                │  125 頁)       │
│    │        │    │      │                │4.證人黃明豐於本│
│    │        │    │      │                │  院證述 (97年度│
│    │        │    │      │                │  訴字第1640號院│
│    │        │    │      │                │  卷四第279 頁至│
│    │        │    │      │                │  第281 頁)     │
└──┴────┴──┴───┴────────┴────────┘

司法院資訊處製作；財團法人民間司法改革基金會備份。
